【裁判字號】    98,上易,1575
【裁判日期】    980915
【裁判案由】    詐欺
【裁判全文】
臺灣高等法院刑事判決                98年度上易字第1575號
上  訴  人
即  被  告  甲○○
選任辯護人  粘舜權律師
            吳茂榕律師
上列上訴人因詐欺案件，不服臺灣宜蘭地方法院98年度易緝字第
11號，中華民國98年6月2日第一審判決（起訴案號：臺灣宜蘭地
方法院檢察署97年度偵字第2844、3297、3346號），提起上訴，
本院判決如下：
    主  文
上訴駁回。
    事實及理由
一、本案經本院審理結果，認第一審以上訴人即被告甲○○犯刑
    法第339條第1項之詐欺罪，判處有期徒刑7月，認事用法及
    量刑均無不當，應予維持，並引用第一審判決書記載之事實
    、證據及理由（如附件）。
二、被告上訴意旨略以：被告於事前並未與鐘安龍、何賢益、陳
    潎、蔡秋燕有共同詐欺取財之犯意聯絡，且於何賢益、陳
    潎、蔡秋燕詐騙乙○○時，僅係駕車於後把風，以利詐欺行
    為之遂行，並未參與實施詐欺之犯罪構成要件，至多應僅成
    立詐欺罪之幫助犯，且業與被害人達成民事和解，請求從輕
    量刑云云。經查：
  (一)被告係於民國97年7月14日，經冒名林勇丞之鐘安龍介紹始
    認識何賢益、陳潎、蔡秋燕等人，因被告卡債纏身，需錢花
    用，才加入該詐欺集團。該集團成員自97年7月15日起，在
    台北縣、市及新竹縣尋找作案目標，但均未得手。當時是鐘
    安龍駕駛2795─VG號自用小客車在前方引導，目標是蔡秋燕
    、陳潎、鐘安龍3人決定，我們在車上都是用無線電聯絡。
    於97年7月24日上午10時許，在宜蘭縣羅東鎮○街道上遇到
    乙○○，由陳潎裝瘋賣傻先向乙○○搭訕，蔡秋燕再向前一
    起向被害人搭訕，伊與何賢益則站在街道另一邊把風（看看
    是否有警察或被害人親戚、民眾接近）。渠等在事前己經訂
    好將所得分成4份，由蔡秋燕、陳潎、鐘安龍3人各得1份，
    伊與何賢益平分別外1份等情，為被告所自承（見宜蘭縣政
    府警察局羅東分局刑事案偵查卷第11至12頁、97年度偵字第
    2844號卷一第68至69頁、原審卷第40 頁）。按以自己共同
    犯罪之意思，參與實施犯罪構成要件以外之行為者，均為共
    同正犯（大法官會議釋字第109號解釋參照），又刑法上之
    幫助犯，固以幫助他人犯罪之意思而參與犯罪構成要件以外
    之行為而成立，惟所謂以幫助他人犯罪之意思而參與者，指
    其參與之原因，僅在助成他人犯罪之實現者而言，倘以合同
    之意思而參加犯罪，即係以自己犯罪之意思而參與，縱其所
    參與者為犯罪構成要件以外之行為，仍屬共同正犯（最高法
    院27年上字第1333號判例參照）。本件被告所參與之把風行
    為雖屬詐欺罪構成要件以外之行為，然被告既事前與共犯鐘
    安龍等人共謀詐騙，縱其所參與者為犯罪構成要件以外之行
    為，依前揭大法官會議解釋及最高法院判例意旨，仍應論以
    詐欺罪之共同正犯，是被告此部分所辯，自無足取。
  (二)按量刑係法院就繫屬個案犯罪之整體評價，為事實審法院得
    依職權自由裁量之事項。量刑判斷當否之準據，應就判決之
    整體觀察為綜合考量，苟已斟酌刑法第57條各款所列情狀，
    而未逾越法定刑度，如無偏執一端，致明顯失出失入情形，
    上級審法院即不得單就量刑部分遽指為不當或違法。本件原
    審已斟酌刑法第57條各款所列情狀及審酌被告之素行、智識
    程度、犯罪之動機、目的、行騙之手段及所得財物價值、犯
    後態度、被害人所受損害等一切情狀，在法定刑度範圍內，
    詳予審酌科刑，經核原審量刑難認有輕重相差懸殊等失出或
    失入之違法或失當之處，被告雖於本院審判期日結束後提出
    與被害人達成民事和解之和解書1份，然本案自97年7月24日
    發生迄今已逾1年，被告並未積極與被害人洽談賠償事宜，
    待本院審理期日庭後始與被害人和解，亦難執此認原審量刑
    有何不當，是被告稱原審量刑過重，為無理由，應予駁回。
據上論結，應依刑事訴訟法第373條、第368條，判決如主文。
本案經檢察官侯寬仁到庭執行職務。
中    華    民    國    98    年     9    月    15    日
                  刑事第二十一庭審判長法  官  蘇隆惠
                                      法  官  楊力進
                                      法  官  許永煌
以上正本證明與原本無異。
不得上訴。
                                      書記官  江采廷
中    華    民    國    98    年    9     月    16    日
附件：
臺灣宜蘭地方法院刑事判決              98年度易緝字第11號
公  訴  人  臺灣宜蘭地方法院檢察署檢察官
被      告  甲○○  男  49歲（民國○○年○月○日生）
                    身分證統一編號：Ｚ000000000號
                    住南投縣仁愛鄉大同村山農巷39號
                    居台北縣永和市○○街98號
                    居台北縣永和市○○街100巷1號
上列被告因詐欺案件，經檢察官提起公訴（97年度偵字第2844、
3297、3346號，97年度偵緝字第241號），嗣於本院準備程序進
行中，被告先就被訴事實為有罪之陳述，經裁定進行簡式審判程
序，本院判決如下：
    主  文
甲○○共同犯詐欺取財罪，處有期徒刑柒月，扣案如附表一所示
之物，均沒收之。
    犯罪事實及理由
一、犯罪事實：
    甲○○與鐘安龍、何賢益、陳潎、蔡秋燕（以上四人已先行
    審結判決有罪）基於意圖為自己不法所有之詐欺取財犯意聯
    絡，共同謀議以「陳潎假扮傻女，蔡秋燕負責與被害人搭訕
    ，由鐘安龍開第一部自小客車載陳潎、蔡秋燕，何賢益則與
    甲○○駕另一部自小客車尾隨在後負責把風，二車並以無線
    電對講機保持聯絡，且隨機挑選獨自一人行走之年邁婦女為
    行騙對象，於選定行騙對象後，即由陳潎先下車向被害人佯
    裝問路後，蔡秋燕隨即下車，陳潎再問被害人及蔡秋燕『何
    處有娛樂場所，她要唱歌跳舞，她要把錢花掉』等語，並由
    陳潎出示大量現金讓被害人相信，再由蔡秋燕向被害人佯稱
    『陳潎身上懷有鉅款，想找男人唱歌，與其任由陳潎浪費金
    錢或遭到惡人拐騙，不如合力將陳潎身上錢財取走，作為慈
    善公益用途』等語，當被害人受騙而同意與蔡秋燕、陳潎共
    同乘坐鐘安龍所駕駛之第一部自小客車後，蔡秋燕、陳潎再
    於車內對於被害人詐稱『必須拿出錢財與陳潎互相比較，才
    足以證明個人財力，如果錢比陳潎多，陳潎就會將錢交給你
    』等語，使被害人受騙陷於錯誤而至金融機構領取現金、返
    家取出財物或將身上現有財物取出交予蔡秋燕、陳潎，蔡秋
    燕、陳潎便利用與被害人攀談，或委請被害人點數鈔票分神
    之際，將被害人提出之現款或其他財物，以報紙包裹之飲料
    罐加以掉包後交還予被害人，使被害人由外觀上難以立即辨
    識及發現財物已遭掉包，而於詐得被害人之財物後，即藉故
    要求被害人下車，當被害人不知有詐而聽命下車後，蔡秋燕
    、陳潎等人旋即分駕二部自小客車逃逸。」之方式詐騙他人
    財物，謀議既定後，甲○○與鐘安龍、何賢益、陳潎、蔡秋
    燕即於民國97年7月24日上午分乘二部車外出尋找行騙對象
    ，嗣於當日上午10時許，於行經宜蘭縣羅東鎮○○路附近時
    ，見老婦人乙○○獨自行走於路旁，即由陳潎、蔡秋燕下車
    攔下乙○○，甲○○與鐘安龍、何賢益、陳潎、蔡秋燕等人
    即以上述行騙手法，分工詐騙乙○○，使乙○○陷於錯誤而
    返家拿出重約八兩九錢六分之金飾一批（約值新臺幣三十餘
    萬元）後，搭上蔡秋燕、陳潎所乘坐之前車，並將上開金飾
    交予蔡秋燕、陳潎，蔡秋燕、陳潎趁機以報紙包裹之飲料罐
    將該金飾予以掉包，嗣乙○○下車後打開報紙包裹之物查看
    ，發現其內係放置飲料罐後，始知受騙上當。嗣被害人乙○
    ○報警後，警方於97年7月24日下午6時20分許，持拘票在宜
    蘭縣礁溪鄉○○路○段85號「三光溫泉旅館」105號房當場查
    獲甲○○、何賢益、陳潎、蔡秋燕、鐘安龍，並扣得渠等所
    有如附表一所示供犯罪所用之物、乙○○所有重約八兩九錢
    六分之金飾一批（警方已發還乙○○）。案經宜蘭縣政府警
    察局羅東分局報請臺灣宜蘭地方法院檢察署檢察官偵查起訴
    ，嗣於本院準備程序進行中，被告先就被訴事實為有罪之陳
    述，經裁定進行簡式審判程序。
二、證據：
（一）被告甲○○於警詢、檢察官偵訊及本院審理時之自白。
（二）證人即共犯何賢益於警詢、檢察官偵訊及本院審理時之證
      詞。
（三）證人即共犯鐘安龍（冒名林勇丞）於警詢、檢察官偵訊及
      本院審理時之證詞。
（四）證人即共犯陳潎於警詢、檢察官偵訊及本院審理時之證詞
      。
（五）證人即共犯蔡秋燕於警詢、檢察官偵訊及本院審理時之證
      詞。
（六）證人即被害人乙○○於警詢及檢察官偵訊時之證詞。
（七）乙○○之贓物認領保管單一件。
（八）扣案如附表一所示被告及共犯所有供犯罪所用之物。
三、應適用之法條：
（一）刑事訴訟法第273條之1第1項，第299條第1項前段、第310
      條之2、第454條。
（二）刑法第28條、第339條第1項、第38條第1項第2款，刑法施
      行法第1條之1。
四、併此敘明：茲審酌被告甲○○之素行、智識程度；犯罪之動
    機、目的；行騙之手段及所得財物價值；犯後態度；被害人
    所受損害等一切情狀，酌情量處如主文所示之刑，以示警懲
    。至於扣案如附表一所示之物，係被告甲○○及共犯所有，
    供犯罪所用之物等情，已據被告甲○○及共犯何賢益、鐘安
    龍、陳潎、乙○○供明在卷，應依刑法第38條第1項第2款之
    規定宣告沒收之。另扣案如附表二所示之物，其中編號7之
    門號0000000000號SIM卡一張，雖係共犯何賢益犯本罪聯絡
    工具，然被告甲○○、共犯何賢益及其他共犯均否認上開SI
    M卡係其所有之物，公訴人亦未舉證證明該SIM卡係屬被告甲
    ○○或共犯所有之物；其餘附表二所示之扣案物，被告甲○
    ○及共犯均否認與本案有關，且公訴人亦未舉證證明證明該
    等扣案物係屬被告甲○○或共犯所有，並供犯本罪所用、預
    備犯本罪所用或因犯本罪所得之物，或屬違禁物，爰均不另
    為沒收之宣告。
五、本判決係依刑事訴訟法第310條之2、第454條製作，依法得
    僅記載當事人欄、主文、犯罪事實、證據名稱以及應適用之
    法條，其中犯罪事實、證據及應適用之法條，並得逕行引用
    檢察官起訴書所載。
六、如不服本件判決，得自收受送達之日起10日內，向本院提起
    上訴。
本案經檢察官劉憲英到庭執行職務。
中    華    民    國    98    年    6    月     2     日
                  刑事第三庭法  官  劉家祥
以上正本證明與原本無異。
如不服本判決應於收受送達後十日內向本院提出上訴書狀，並應
敘述具體理由；其未敘述上述理由者，應於上訴期間屆滿後二十
日內向本院補提理由書 (均須按他造當事人之人數附繕本)「切
勿逕送上級法院」。
                            書記官  劉謹翊
中    華    民    國    98    年    6     月    2     日
附錄本案論罪科刑法條：
中華民國刑法第339條第1項（普通詐欺罪）
意圖為自己或第三人不法之所有，以詐術使人將本人或第三人之
物交付者，處5年以下有期徒刑、拘役或科或併科1千元以下罰金
。
中華民國刑法施行法第1條之1
中華民國九十四年一月七日刑法修正施行後，刑法分則編所定罰
金之貨幣單位為新臺幣。
九十四年一月七日刑法修正時，刑法分則編未修正之條文定有罰
金者，自九十四年一月七日刑法修正施行後，就其所定數額提高
為三十倍。但七十二年六月二十六日至九十四年一月七日新增或
修正之條文，就其所定數額提高為三倍。
附表一：
┌──┬───────┬──┬────────┬───┬──────────┐
│編號│物 品  名  稱 │數量│持   有   人    │與本案│備註（原宜蘭地檢署97│
│    │              │    │                │關係  │年度保管字第897號扣 │
│    │              │    │                │      │押物品清單編號）    │
├──┼───────┼──┼────────┼───┼──────────┤
│1   │黑色側背包    │1個 │陳潎            │犯罪用│1                   │
├──┼───────┼──┼────────┼───┼──────────┤
│2   │棉質手套（黑2 │5個 │何賢益、蔡秋燕、│犯罪用│2                   │
│    │、白1、紅2）  │    │甲○○、鐘安龍（│      │                    │
│    │              │    │冒名林勇丞，下同│      │                    │
│    │              │    │）、陳潎        │      │                    │
├──┼───────┼──┼────────┼───┼──────────┤
│3   │報紙包飲料4瓶 │1包 │何賢益、蔡秋燕、│犯罪用│3                   │
│    │（味全果汁牛乳│    │甲○○、鐘安龍、│      │                    │
│    │）            │    │陳潎            │      │                    │
├──┼───────┼──┼────────┼───┼──────────┤
│4   │報紙包飲料2瓶 │1包 │何賢益、蔡秋燕、│犯罪用│4                   │
│    │（味全果汁牛乳│    │甲○○、鐘安龍、│      │                    │
│    │）            │    │陳潎            │      │                    │
├──┼───────┼──┼────────┼───┼──────────┤
│5   │飲料（味全果汁│5瓶 │何賢益、蔡秋燕、│犯罪用│5                   │
│    │牛乳4、福樂牛 │    │甲○○、鐘安龍、│      │                    │
│    │乳1）         │    │陳潎            │      │                    │
├──┼───────┼──┼────────┼───┼──────────┤
│6   │塑膠袋        │7個 │何賢益、蔡秋燕、│犯罪用│6                   │
│    │              │    │甲○○、鐘安龍、│      │                    │
│    │              │    │陳潎            │      │                    │
├──┼───────┼──┼────────┼───┼──────────┤
│7   │無線電麥克風  │3個 │何賢益          │犯罪用│7                   │
├──┼───────┼──┼────────┼───┼──────────┤
│8   │無線電（手機）│3具 │何賢益、蔡秋燕、│犯罪用│8                   │
│    │              │    │甲○○、鐘安龍、│      │                    │
│    │              │    │陳潎            │      │                    │
├──┼───────┼──┼────────┼───┼──────────┤
│9   │車用無線電    │2具 │何賢益、鐘安龍  │犯罪用│9                   │
├──┼───────┼──┼────────┼───┼──────────┤
│10  │無線電電池    │2個 │何賢益          │犯罪用│10                  │
├──┼───────┼──┼────────┼───┼──────────┤
│11  │車用無線電座  │2個 │何賢益、鐘安龍  │犯罪用│11                  │
├──┼───────┼──┼────────┼───┼──────────┤
│12  │無線電天線    │2支 │何賢益、鐘安龍  │犯罪用│12                  │
├──┼───────┼──┼────────┼───┼──────────┤
│13  │新臺幣        │1萬 │何賢益          │犯罪用│17（原扣押18540元， │
│    │              │元  │                │      │其中之8540元無法證明│
│    │              │    │                │      │與本案有關）        │
├──┼───────┼──┼────────┼───┼──────────┤
│14  │紙錢袋        │4個 │何賢益          │犯罪用│19                  │
├──┼───────┼──┼────────┼───┼──────────┤
│15  │行動電話手機  │1具 │何賢益          │犯罪用│20（原扣押行動電話手│
│    │              │    │                │      │機一具及門號        │
│    │              │    │                │      │0000000000號SIM卡1張│
│    │              │    │                │      │，其中門號0000000000│
│    │              │    │                │      │號SIM卡1張無法證明係│
│    │              │    │                │      │屬被告或共犯所有）  │
└──┴───────┴──┴────────┴───┴──────────┘
附表二：
┌──┬─────────┬───┬────────┬───┬───────────┐
│編號│物品名稱          │數量  │持有人          │與本案│備註（原宜蘭地檢署97  │
│    │                  │      │                │關係  │年度保管字第897號扣   │
│    │                  │      │                │      │押物品清單編號）      │
├──┼─────────┼───┼────────┼───┼───────────┤
│1   │鑰匙              │9個   │何賢益、蔡秋燕、│無法證│13                    │
│    │                  │      │甲○○、鐘安龍、│明與本│                      │
│    │                  │      │陳潎            │案有關│                      │
├──┼─────────┼───┼────────┼───┼───────────┤
│2   │衣服              │2套   │蔡秋燕、陳潎    │無法證│14                    │
│    │                  │      │                │明與本│                      │
│    │                  │      │                │案有關│                      │
├──┼─────────┼───┼────────┼───┼───────────┤
│3   │帽子              │3個   │甲○○、蔡秋燕  │無法證│15                    │
│    │                  │      │                │明與本│                      │
│    │                  │      │                │案有關│                      │
├──┼─────────┼───┼────────┼───┼───────────┤
│4   │新臺幣            │120 萬│何賢益、蔡秋燕、│無法證│16                    │
│    │                  │      │甲○○、鐘安龍、│明與本│                      │
│    │                  │      │陳潎            │案有關│                      │
│    │                  │      │                │      │                      │
├──┼─────────┼───┼────────┼───┼───────────┤
│5   │新臺幣            │8540  │何賢益          │無法證│17（原扣押18540元，其 │
│    │                  │元    │                │明與本│中之10000元係供犯罪所 │
│    │                  │      │                │案有關│用）                  │
├──┼─────────┼───┼────────┼───┼───────────┤
│6   │行動電話（含SIM卡 │1具   │何賢益          │無法證│18                    │
│    │）0000000000      │      │                │明與本│                      │
│    │                  │      │                │案有關│                      │
├──┼─────────┼───┼────────┼───┼───────────┤
│7   │門號0000000000SIM │1張   │何賢益          │供犯罪│20（原扣押行動電話手機│
│    │卡                │      │                │用，但│1具及門號0000000000號 │
│    │                  │      │                │非被告│SIM卡1張，其中行動電話│
│    │                  │      │                │或共犯│手機1具係被告何賢益所 │
│    │                  │      │                │所有  │有、供犯罪所用）      │
├──┼─────────┼───┼────────┼───┼───────────┤
│8   │行動電話（含SIM卡 │1具   │何賢益          │無法證│21                    │
│    │）0000000000      │      │                │明與本│                      │
│    │                  │      │                │案有關│                      │
├──┼─────────┼───┼────────┼───┼───────────┤
│9   │新臺幣            │9930  │甲○○          │無法證│22                    │
│    │                  │元    │                │明與本│                      │
│    │                  │      │                │案有關│                      │
├──┼─────────┼───┼────────┼───┼───────────┤
│10  │信用卡            │4張   │甲○○          │無法證│23                    │
│    │0000000000000000、│      │                │明與本│                      │
│    │0000000000000000、│      │                │案有關│                      │
│    │0000000000000000、│      │                │      │                      │
│    │0000000000000000  │      │                │      │                      │
├──┼─────────┼───┼────────┼───┼───────────┤
│11  │行動電話（含SIM卡 │1具   │甲○○          │無法證│24                    │
│    │）0000000000      │      │                │明與本│                      │
│    │                  │      │                │案有關│                      │
├──┼─────────┼───┼────────┼───┼───────────┤
│12  │行動電話（含SIM卡 │1具   │甲○○          │無法證│25                    │
│    │）0000000000      │      │                │明與本│                      │
│    │                  │      │                │案有關│                      │
├──┼─────────┼───┼────────┼───┼───────────┤
│13  │銀色手錶          │1支   │甲○○          │無法證│26                    │
│    │                  │      │                │明與本│                      │
│    │                  │      │                │案有關│                      │
├──┼─────────┼───┼────────┼───┼───────────┤
│14  │新臺幣            │9150  │鐘安龍          │無法證│27                    │
│    │                  │元    │                │明與本│                      │
│    │                  │      │                │案有關│                      │
├──┼─────────┼───┼────────┼───┼───────────┤
│15  │郵局金融卡        │1張   │鐘安龍          │無法證│28                    │
│    │000000000000000   │      │                │明與本│                      │
│    │                  │      │                │案有關│                      │
├──┼─────────┼───┼────────┼───┼───────────┤
│16  │行動電話（含SIM卡 │1具   │鐘安龍          │無法證│29                    │
│    │）0000000000      │      │                │明與本│                      │
│    │                  │      │                │案有關│                      │
├──┼─────────┼───┼────────┼───┼───────────┤
│17  │行動電話（含SIM卡 │1具   │鐘安龍          │無法證│30                    │
│    │）0000000000      │      │                │明與本│                      │
│    │                  │      │                │案有關│                      │
├──┼─────────┼───┼────────┼───┼───────────┤
│18  │行動電話（含SIM卡 │1具   │鐘安龍          │無法證│31                    │
│    │）0000000000      │      │                │明與本│                      │
│    │                  │      │                │案有關│                      │
├──┼─────────┼───┼────────┼───┼───────────┤
│19  │新臺幣            │11300 │陳潎            │無法證│32                    │
│    │                  │元    │                │明與本│                      │
│    │                  │      │                │案有關│                      │
├──┼─────────┼───┼────────┼───┼───────────┤
│20  │銀戒指            │2只   │陳潎            │無法證│33                    │
│    │                  │      │                │明與本│                      │
│    │                  │      │                │案有關│                      │
├──┼─────────┼───┼────────┼───┼───────────┤
│21  │金戒指            │1只   │陳潎            │無法證│34                    │
│    │                  │      │                │明與本│                      │
│    │                  │      │                │案有關│                      │
├──┼─────────┼───┼────────┼───┼───────────┤
│22  │勞力士手錶        │1只   │陳潎            │無法證│35                    │
│    │                  │      │                │明與本│                      │
│    │                  │      │                │案有關│                      │
├──┼─────────┼───┼────────┼───┼───────────┤
│23  │行動電話（含SIM卡 │1具   │陳潎            │無法證│36                    │
│    │）0000000000      │      │                │明與本│                      │
│    │                  │      │                │案有關│                      │
├──┼─────────┼───┼────────┼───┼───────────┤
│24  │行動電話（含SIM卡 │1具   │陳潎            │無法證│37                    │
│    │）0000000000      │      │                │明與本│                      │
│    │                  │      │                │案有關│                      │
├──┼─────────┼───┼────────┼───┼───────────┤
│25  │新臺幣            │7157元│蔡秋燕          │無法證│38                    │
│    │                  │      │                │明與本│                      │
│    │                  │      │                │案有關│                      │
├──┼─────────┼───┼────────┼───┼───────────┤
│26  │銀戒指            │2只   │蔡秋燕          │無法證│39                    │
│    │                  │      │                │明與本│                      │
│    │                  │      │                │案有關│                      │
├──┼─────────┼───┼────────┼───┼───────────┤
│27  │金戒指            │4只   │蔡秋燕          │無法證│40                    │
│    │                  │      │                │明與本│                      │
│    │                  │      │                │案有關│                      │
├──┼─────────┼───┼────────┼───┼───────────┤
│28  │戒指              │2個   │蔡秋燕          │無法證│41                    │
│    │                  │      │                │明與本│                      │
│    │                  │      │                │案有關│                      │
├──┼─────────┼───┼────────┼───┼───────────┤
│29  │行動電話（含SIM卡 │1具   │蔡秋燕          │無法證│42                    │
│    │）0000000000      │      │                │明與本│                      │
│    │                  │      │                │案有關│                      │
├──┼─────────┼───┼────────┼───┼───────────┤
│30  │行動電話（含SIM卡 │1具   │蔡秋燕          │無法證│43                    │
│    │）0000000000      │      │                │明與本│                      │
│    │                  │      │                │案有關│                      │
├──┼─────────┼───┼────────┼───┼───────────┤
│31  │耳環              │2只   │蔡秋燕          │無法證│44                    │
│    │                  │      │                │明與本│                      │
│    │                  │      │                │案有關│                      │
├──┼─────────┼───┼────────┼───┼───────────┤
│32  │項鍊（含寶石）    │1條   │蔡秋燕          │無法證│45                    │
│    │                  │      │                │明與本│                      │
│    │                  │      │                │案有關│                      │
├──┼─────────┼───┼────────┼───┼───────────┤
│33  │SIM卡             │2張   │蔡秋燕          │無法證│46                    │
│    │000000000000000、 │      │                │明與本│                      │
│    │000000000000000   │      │                │案有關│                      │
├──┼─────────┼───┼────────┼───┼───────────┤
│34  │郵局金融卡        │2張   │蔡秋燕          │無法證│47                    │
│    │00000000000000、  │      │                │明與本│                      │
│    │00000000000000    │      │                │案有關│                      │
├──┼─────────┼───┼────────┼───┼───────────┤
│35  │郵局存摺          │1本   │蔡秋燕          │無法證│48                    │
│    │                  │      │                │明與本│                      │
│    │                  │      │                │案有關│                      │
├──┼─────────┼───┼────────┼───┼───────────┤
│36  │彰化銀行金融卡    │1張   │蔡秋燕          │無法證│49                    │
│    │00000000000000    │      │                │明與本│                      │
│    │                  │      │                │案有關│                      │
└──┴─────────┴───┴────────┴───┴───────────┘
附錄本案論罪科刑法條全文


司法院資訊處製作；財團法人民間司法改革基金會備份。
